【裁判字號】    96,訴,934
【裁判日期】    970624
【裁判案由】    損害賠償
【裁判全文】
臺灣桃園地方法院民事判決               96年度訴字第934號
原      告  辛○○
被      告  新復興微波通訊股份有限公司
法定代理人  丙○○
訴訟代理人  洪大明  律師
上列當事人間聲請損害賠償事件，於民國97年6 月10日言詞辯論
終結，本院判決如下：
    主    文
原告之訴及假執行之聲請均駁回。
訴訟費用由原告負擔。
    事實及理由
壹、原告起訴主張：
一、被告公司設於「桃園縣新屋鄉望間村10鄰15間45號」與原告
    位於坐落桃園縣新屋鄉○○○段十五間小段1492地號土地上
    之飼養高級觀賞用錦鯉魚池，距離僅咫尺之間；被告公司係
    以「各種印刷電路板之設計製造裝配、電子零組件製造」為
    業，在場區內堆積有大量而多數之高濃度有毒溶劑，供現場
    製造裝配作業使用，因該等使用溶劑含有毒物質，製造生產
    過程所產生廢水之排放，皆須定時接受主管機關之監測與監
    督，若有逾越標準除不得排放外，尚須改正複檢附近地區農
    田及生態遭受污染而危及附近居民之身體健康。
二、豈料，被告公司於民國95年6 月26日因疏於注意，致使生產
    廠房發生火災，不僅廠房付之一炬，連帶前揭堆積散佈於廠
    房各處之有毒溶劑亦遭波及而四處逸流，經消防單位灌救後
    ，而有大量飽含前揭有毒溶劑之消防廢水，未經任何之處理
    即四散溢流入被告公司廠區周遭之溝渠內，被告公司明知該
    等飽含有毒溶劑之廢水逸流後，勢必造成他人之損害或土地
    之污染，卻未做任何即時之防範與事後減損污染、損害之補
    救措施，任該等有毒之消防廢水即順勢流入原告之飼養魚池
    內，造成原告之高級觀賞魚隻群體死亡，原告發覺魚隻遭被
    告公司之有毒廢水侵害後，即要求被告公司即時處理，以避
    免侵害損失之情況持續擴大，但被告公司卻未有任何防止措
    施。
三、原告魚池內魚群除即時大量死亡者外，因遭被告有毒廢水污
    染之池水水質，尚須一段時間方能穩定，在此期間魚隻仍陸
    續死亡，惟被告公司毫無意願負責之意，經原告委託地方名
    望人仕邀及被告公司協商賠償事宜，被告公司仍置若罔聞；
    原告轉而向地區調解委員會聲請調解，仍遭被告公司拒絕賠
    償，迫於無奈下原告只得依法提起本件訴訟。
四、被告應負侵權行為之損害賠償責任：按「因故意或過失，不
    法侵害他人權利者，負損害賠償責任」、「損害賠償，除法
    律另有規定或契約另有訂定外，應以填補債權人所受損害或
    所失利益」，民法第184 條第1 項前段、第216 條第1 項、
    第2 項，分別定有明文。被告計有前述過失行為，致原告飼
    養之高級觀賞魚死亡，而受有損害，則被告自應對原告依前
    揭法條之規定，負責實際損害、所失利益及預期利益之損害
    賠償責任。
五、請求賠償金額如下：
    (一)死亡錦鯉魚苗計15,000尾，以購置當時之市價每尾40元計
      算，共損失購置成本新臺幣60萬元。（計算式：40x15000
      =600 000）
    (二)前揭魚苗已養育照料成長至約10-12 公分大小，依當時出
      售價格每尾約56.7元左右，因此喪失出售之利益為每尾約
      16. 7 元，原告請求被告賠償喪失之出售利益計25萬元。
      (計算式： (56.7-40)x15000=250000)
六、原告於96年10月21日晚上8 時有請前鄉民代表陳娘裕和鄉民
    羅東郎親自去拜訪見證人前鄉長陳紅順，請教有關被告公司
    毒死村民的魚見證過程，實情據陳紅順說，事發當時是被告
    公司董事長丙○○與總經理丁○○兩度上門拜託，公開坦承
    說公司發生火災作業現場的高濃度有毒溶劑槽燒溶了，有毒
    溶劑流出，灌溉水路跟水中生物一定死亡，因被告工廠位於
    我們灌溉區最上游，先前也發生公害事件，環保局有檔案可
    查明，至於公司所謂甲○○、己○○二人的魚池與被告工廠
    所在相近，被告公司所謂的為期息事所為之補償，與事實不
    符，故以新臺幣170 萬元作賠償，原告住在湖口鄉在望間村
    以養錦鯉魚和務農為業，事發當時不曉得公司與被告人有在
    協調，只有向當地大坡派出所報案，所長有請我們去環保局
    驗水以便查驗。
七、被告公司稱與原告之魚池並非近在咫尺亦屬不實，原告的魚
    池在光復圳第4 支線的上游，在水路的導引下，進入福興溪
    的水混合，經約2 公里的水路導引才進入己○○、甲○○的
    魚池。被告公司於95年7 月18日上午約10時，在新屋鄉調解
    委員會時，公司總經理丁○○跟公司的環保人員，在本人辛○○、羅東郎、羅美坡親自帶領現場觀察，水路被告公司環
    保人員也有照相為證。於96年7 月10日也有請光復圳第4 支
    線湖口水利工作站，負責第4 支線管理灌溉人張樂育本人，
    親自到廠確認水路，於96年7 月12日開庭時，有照片為證呈
    庭上，公司代表律師也當庭說無意見。
八、被告說水質檢測報告前後有兩次，第一次是原告魚池魚死亡
    的檢測報告，原告有當面請示採樣人員邱智連小姐他說這些
    釋放出來的重金屬將永遠存於水與土壤裡，有養殖經驗者，
    水中酸鹼值瞬間變化過大，魚是會大量死亡，第二次在原告
    養殖池邊農田，農民鄭清海提檢測，據他說被告公司發生火
    災後稻作陸續枯死。
九、原告於97年2 月1 日有去電桃園縣環保局水質保護課，查明
    被告公司是一家使用化學高濃度腐蝕性原料，環保污水列入
    管制，法令有明文規定，有毒溶劑不得外洩，重大災害第一
    時間要通知有關單位和村里鄰長，告知有關用水養殖魚戶把
    進入池塘進水口關閉好，做好防護措施，以防遭到污染。被
    告公司發生火災，當時均未作防範明顯有違法令而導致污水
    外洩，而造成同一灌溉區，四口池塘的魚暴斃。
十、據消防鑑識報告，工廠員工曾增裕筆錄得知，在接受通告得
    知工廠火災，五分鐘到達現場，發現廠區電鍍區、洗滌塔及
    化金區已經燒掉剩下殘餘再燒。另依員工鄭武亮筆錄，當時
    化金槽裝滿250 公升的藥水，石英管已破裂剩餘1/2 ，相關
    事件被告人葉斯機於96年12月14日，在火災現場，查明作業
    現場配置20多個列管溶劑，一個5 頓有毒溶劑槽相片已呈庭
    上。員工稱PP材質塑膠桶被大火高溫給燒溶了，火災原因是
    電路短路，當時工廠是在停電，被告公司的污水處理設備自
    然喪失運轉處理功能，肇事原因即是被告公司。本件村長戊○○也證實，被告公司代表丁○○有承認消防污水流到池塘
    ，導致魚死亡；大坡村長庚○○也證實被告公司有帶儀器去
    檢驗，被告公司是使用高濃度腐蝕性原料電鍍銅工廠專業，
    若是無毒何須稱害怕兩位村長為息事寧人而賠償兩位村長。
十一、並聲明：
    (一)被告應給付原告新臺幣85萬元，及自起訴狀繕本送達翌日
      起至清償日止，按年席百分之5 計算之利息。
    (二)原告願供擔保請准宣告假執行。
貳、被告方面則以：
一、按「當事人主張有利於己之事實者，就其事實有舉證之責任
    。」民事訴訟法第277 條第1 項定有明文，本件原告稱被告
    公司有排放有毒溶劑廢水致其魚池魚隻死亡等情，均未見原
    告依法舉證，以實其說，原告之主張自屬不能成立。
二、復原告稱：被告之工廠與原告之魚池近在咫尺，亦不實在；
    蓋二者距離尚遠，非在咫尺，且經查被告公司附近之排水與
    原告之魚池，水路不同，被告公司之排水，並不會經過原告
    之魚池，原告主張被告公司之排水至其魚池魚隻死亡，顯有
    誤會。至原告所呈之照片，應與本件並無關連，不得作為求
    償之依據，被告特予否認，而估價單之計算式，更是原告所
    自行書寫及計算之文字，並非證據，自不待言。
三、原告96年9 月19日陳報暨聲請調查證據狀所呈，大坡派出所
    受理各類案件紀錄表，用以證明其有魚隻死亡五千條以上，
    惟查，依該案件紀錄表所示，係原告向派出所警員所陳述，
    警員依其陳述加以記載，派出所員警並未到現場目睹及清點
    ，是該紀錄表並不能作為原告有利之認定。
四、至原告所提之出貨單及發票、日期部分，根本看不清楚，部
    分發票亦無買受人之登載，且不能證明與本件訴訟有關。被
    告特予否認。另關於被告與甲○○、己○○之協議書部分，
    當時係因邱、陳二人之魚池與被告工廠近在咫尺，發生火災
    時，未及察覺原因，又有前鄉長出面協調，被告為期息事，
    乃以補償之理由與邱、陳二人答成協議；是以原告舉上開2
    份協議書，並不能證明其魚隻之死亡，與被告工廠發生火災
    有相當因果關係，原告所提事實，仍屬不能舉證。
五、另原告庭呈之水質檢驗報告，前、後二次，日期不同、地點
    不同，且由該報告中亦看不出檢測直有何毒性？是否導致魚
    隻死亡？及檢測知水質是否來自火災之廢水？關於上開疑點
    ，均未見原告舉證說明。
六、原告聲請傳訊證人己○○、戊○○、庚○○等均稱：「…推
    測是被告的消防水透過灌溉溝流進來。」、「當時並沒有去
    化驗水質」、「附近其他魚池是否受污染不清楚。」、「原
    告的魚池在哪裡我不知道。」、「水流到哪裡不知道」、「
    沒有到附近池塘看」、「不知道原告的池塘是否受污染。」
    （鈞庭96年10月23日筆錄參照）；由上開證人之證述內容，
    原告仍不能證明其魚池之魚隻是否死亡？死亡原因為何？死
    亡之數量多少？價值多少？證人戊○○稱被告公司總經理有
    去現場並承認是消防水流到池塘導致魚隻死亡等情，並不實
    在，蓋戊○○之證詞與己○○、庚○○之證詞不符，且當時
    之水質如何？魚隻為何死亡？並未鑑定、化驗，被告如何承
    認、知悉魚隻之死亡原因？足見證人戊○○之上開證詞不實
    。
七、查被告之污水處理設備，均依環保局等單位之規範設置，二
    十餘年來，環保局常不定時派員檢測，放流水均符合標準，
    本件原告指稱被告公司之放流水未符標準，致其魚隻死亡，
    並非事實，原告亦未盡舉證責任。另查原告於97年4 月22日
    之庭訊，曾當庭表明因魚隻常常死亡，故已將魚池回填，不
    再飼養魚隻（上開陳述筆錄似未記載，敬請調閱錄音帶補正
    ），可見原告之魚池魚隻時常死亡，與被告公司本次之火災
    並無任何關係。
八、並聲明：
  (一)原告之訴駁回。
  (二)如受不利之判決，請准供擔保免為宣告假執行。
參、兩造不爭執事項：
一、被告公司於95年6 月26日上午在公司廠房2 樓，化金課西側
    北端（化金槽）處，發生火災，並經該區所屬桃園縣政府消
    防局新屋分隊灌救撲滅。
二、被告公司所排放之水流，經其污水槽處理後，排出之水流路
    徑為光復圳第4 支線，水利工作站管理員為訴外人張樂育。
肆、得心證之理由：
    本件原告主張被告公司於96年6 月26日發生大火，經消防單
    位灌救後火勢得到控制，並予撲滅，然而因被告公司所經營
    者為電路版等零組件加工，廠區存有有毒溶劑，於上述消防
    單位救火之際，所產生之消防廢水中含有大量的有毒溶劑，
    未經任何處理，即任其四散逸流至被告公司廠區旁溝渠，順
    勢流至下游原告之魚池進水口處，致原告所飼養之高級觀賞
    魚隻錦鯉群體死亡等語，惟為被告所否認，並以前揭情詞置
    辯。茲就兩造協議簡化之爭點即：被告公司排放消防廢水與
    原告魚池魚隻死亡，有無因果關係？敘述如下：
一、按因故意或過失，不法侵害他人之權利者，負損害賠償責任
    ，民法第184 條第1 項前段定有明文。是一般侵權行為之要
    件，除主觀上應具備責任能力、責任條件（故意、過失）外
    ，客觀上尚須有不法之加害行為侵害權利及損害發生，且不
    法加害行為與損害間復須有相當因果關係，始符合一般侵權
    行為之要件。換言之，侵權行為損害賠償之債，須損害之發
    生與加害人之故意或過失加害行為間有相當因果關係為成立
    要件，故如原告所主張損害賠償之債，如不合於此項成立要
    件者，即難謂有損害賠償請求權存在。又所謂相當因果關係
    ，係以行為人之行為所造成之客觀存在事實，依經驗法則，
    綜合行為當時所存在之一切事實，為客觀之事後審查，認為
    在一般情形下，有此環境，有此行為之同一條件，均發生同
    一之結果者，則該條件即為發生結果之相當條件，行為與結
    果即有相當之因果關係。反之，若在一般情形下，有此同一
    條件存在，而依客觀之審查，認為不必皆發生此結果者，則
    該條件與結果並不相當，不過為偶然之事實而已，其行為與
    結果間即無相當因果關係（最高法院87年度台上字第154 號
    判決意旨參照）。次按當事人主張有利於己之事實者，就其
    事實有舉證之責任，民事訴訟法第277 條前段定有明文，主
    張法律關係存在之當事人，亦即主張對方應負損害賠償責任
    者，應就該法律關係發生所須具備之特別要件，負舉證之責
    任（最高法院48年台上字第887 號判例意旨參照）。
二、經查：
  (一)原告主張其所有魚池於前揭時間發生所飼養錦鋰魚群死亡之
    事實，業據原告提出照片六幀、福壽實業所開立之飼料單據
    （參本院卷第170 頁）等為證。又原告主張其所有系爭魚池
    在光復圳第4 支線的上游，在水路的導引下，進入福興溪的
    水混合，經約2 公里的水路導引才進入己○○、甲○○的魚
    池乙節，以及被告公司污水排水口出廠後，排入光復第4 支
    線，水路流向經過原告所有系爭魚池引流水源，而原告所有
    系爭魚池已成一片水田，由被告公司至原告系爭魚池車程距
    離約2 公里等情，亦經本院於97年5 月14日至現場勘驗屬實
    ，並製有勘驗筆錄及現場照片附卷可按。
  (二)又原告主張在被告下游之四窟魚池，亦於同時間皆因被告公
    司失火，其所儲存之有毒溶劑，與消防廢水混流至魚池進水
    口水路中而受有魚群死亡之損害，被告公司已與其中甲○○
    及己○○、庚○○、戊○○三人共有之魚池達成協議並業已
    補償完畢乙節，並提出協議書二紙為證（參本院卷第34頁、
    第35頁），參以證人己○○到庭證稱：「（提示本院卷第35
    頁協議書，其上的簽名是否為你所親簽？為何會簽立這份協
    議書？）我有在10號池塘養魚，因為我的魚陸續死亡，我們
    是取用光復圳的水，被告公司的消防水有流進去，故推測是
    被告的消防水透過灌溉溝流進來。」、「（被告公司與你簽
    立協議書時，被告公司是否承認是因為消防水的關係而造成
    魚死亡？）我有請被告公司的人來看，但當時並沒有去化驗
    水質，他們看完後，經過幾次協調，那時魚群大量死亡，最
    後是以150 萬元協調成立，被告公司有給付150 萬元。」、
    「（還有哪些魚池受到影響？）我只有看我自己的池塘，我
    是養殖魠魚、草魚、吳郭魚等，至於附近其他魚池是否受
    污染我不清楚。」、「（有無其他補充？）我只知道我自己
    池塘受污染，其他的池塘我不知道，原告的池塘在哪裡我也
    不知道。」等語（參本院96年10月23日言詞辯論筆錄），證
    人戊○○證稱：「（95年6 月26日被告公司發生火災你是否
    知道？）知道，我有去現場看，我是村長，被告公司是5 點
    半發生火災，有人打電話叫我去現場看，消防車有去救火，
    後來我就回來了。」、「（是否有看到公司的水流到哪裡？
    ）有流出來，到流到哪裡不知道。」、「（發生火災後是否
    有去附近池塘看？）沒有。」、「（提示協議書是否有去做
    見證？）有，是我所親簽，情形同陳先生所述。」、「（處
    理時被告公司是否有承認是消防水流到池塘導致魚死亡？）
    被告公司有承認。」、「（被告公司是誰去現場？）是總經
    理去看的，是女的。」、「（有無其他意見？）沒有。」、
    「（是否知道原告的池塘受到污染？）我不知道。」等語（
    見同上言詞辯論筆錄），證人庚○○證稱：「（被告公司發
    生火災你是否知道？）知道，我是和戊○○及己○○一起養
    魚。」、「（現場是什麼狀況？）我們的水源是從攔河堰來
    的，被告公司5 點多發生火災，池塘的魚6 點多開始死亡，
    被告公司的員工（姓名不詳）有帶簡單的儀器測量水質的含
    氧量，我們池塘的魚是整群死亡。」、「（被告公司是否承
    認是因為火災消防水流到池塘而導致魚死亡？）不知道，我
    們的魚死亡應該與被告的消防水流到池塘有關係。」、「（
    提示協議書，是否為你親簽？）是我親簽，被告公司有給付
    150 萬元。」、「（是否有去看附近的池塘？）沒有，只有
    我們的池塘。」、「（有無其他意見補充？）沒有。」等語
    （見同上言詞辯論筆錄），以及證人即被告公司參與處理前
    開協議補償事宜之員工丁○○證稱：「（對於公司於95年6
    月發生火災，附近魚塭的主人是否有向公司請求賠償？）事
    發後，原告有來找我們，我有去魚塭看，看到魚死亡浮在上
    面，但數量不多，原告說有請環保局人員來檢測，我說等檢
    測結果出來後再說，我只有去一次，當天有環保顧問、乙○○、張明順及我去。」、「（當時是否有答應原告如何處理
    ？）沒有，當時是說等環保局的檢驗再說。」、「（總共有
    多少魚塭的主人向你們公司反應？）戊○○及甲○○，我以
    為他們魚死亡是與公司火災有關係，故與他們和解，錢都已
    經給付了，但到現在都沒有任何機關認定是我們公司的火災
    造成農田或河流損傷。因為我們沒有相關經驗，當時兩個村
    長來跟我們反應說魚死亡，認為與公司火災有關，為了公司
    的信譽，在沒有找有關單位檢測之下，就與某些人達成和解
    。」、「（火災後環保局是否有派人至公司檢測？）沒有，
    且也沒有收到環保局的告發單。」、「（有無其他意見補充
    ？）沒有。我們公司有廢水場，廢水蒐集到廢水場後，經過
    處理，排出去的水都是正常的。」等語（見本院97年1 月15
    日言詞辯論筆錄），堪認原告主張其於前揭時、地飼養錦鯉
    ，並發生錦鯉死亡，以及被告公司因疑似前開消防廢水混流
    至魚池進水口水路中而致甲○○及己○○等人之魚池魚群死
    亡之損害，已與甲○○及己○○、庚○○、戊○○三人共有
    之魚池達成協議並業已補償完畢乙節，確有其事，且與事實
    相符。惟依前開證人己○○、庚○○、戊○○之證述內容觀
    之，縱認其等魚池確於前揭時地遭受污染而致生魚隻死亡，
    惟系爭魚池當時水質、及死亡魚體既均未經取樣送鑑定、化
    驗，其污染源為何？魚隻死亡之原因為何？與被告公司前開
    消防廢水究有何關係？亦即並不能據此證明其等魚隻之死亡
    ，與被告工廠發生火災有相當因果關係。是原告據此主張被
    告公司消防廢水流到其所有系爭池塘導致魚隻死亡云云，本
    院自無從遽予憑信。
  (三)依本院96年訴字第970 號損害賠償事件（係該案原告葉國聯
    以被告公司同一火災事故消防廢水污染其魚池致魚隻死亡，
    請求被告公司賠償損害事件）現場勘驗筆錄記載，永安消防
    分隊消防員李家翔稱：「消防車灌救水的流向，應依地勢由
    高往低流，現場狀況研判，應係廠房前段地勢較低，若消防
    灌救水量很大，消防水會逸流至整個地面，再往低處流」、
    「污水設備的每個污水處理池，均有較高的『防溢堤』，處
    理設備旁與工廠間之排水溝中的水，沿溝勢轉90度角後流向
    被告公司旁的天然溝渠，故消防廢水若要排入有『防溢堤』
    的污水處理池內難度較高」等語（參本院卷(二)第16頁）；再
    依本院卷(一)第82頁永安分隊火災出勤觀察記錄所載，搶救時
    狀況已將全廠電源關閉，則被告公司之污水槽，是否仍有處
    理之可能，似有疑義，堪認消防單位救火所產生之消防廢水
    ，並非全無流入天然溝渠之可能。
  (四)惟依桃園縣政府消防局新屋分隊所提供之火災報告，於該全
    份報告中並未有提及，廠區有儲存有毒溶劑之設備外流之情
    況產生，亦未有描述任何化學藥劑危害之備註等語（參本院
    卷(一)第61頁至第130 頁）；另本院依原告於事發後報請桃園
    縣政府環境保護局環境檢驗課所作水質檢測報告二紙，函詢
    桃園縣政府環境保護局，依檢測結果，依採樣之水質是否確
    受污染，污染源與被告公司廠房失火、廠房內原料成分於客
    觀上有無任何關聯性等情，經桃園縣政府環境保護局於96年
    11月16日以桃環稽字第0960067819號函復稱，被告公司於95
    年6 月26日發生火災，95年7 月2 於池塘（係就原告所有系
    爭魚池）採樣（WWW0000000）檢測結果，以及95年7 月7 日
    於農田內採樣 (WWW0000000) 檢測結果，皆符合放流水標準
    ，尚難判定與火災有其關聯性等語（參本院卷(一)第164 頁）
    ；又桃園縣政府環境保護局復於97年2 月25日以桃環稽字第
    0971 000258 號函復稱該局水污染源管制資料系統及陳情案
    件處理電腦管制系統，查無該局於95年6 月26日、27日二日
    派員前往被告公司稽查或採樣之相關資料等語（參本院卷(二)
    第27頁）；再則，參以本院行政院農業委員會水產試驗所於
    96年11 月30 日以農水試養字第0962205345號函復（係對本
    院96年度訴字970 號案件之回函）表示，一般養殖魚池之最
    適PH值、水溫及化學需氧量分別為6.5-8.5 、25-35 ℃及〈
    5 毫克/ 公升等語（參本院卷(二)第6 頁），而依原告所提出
    其所有系爭魚池水質檢測報告觀之，系爭魚池採樣水之PH值
    、水溫、銅含量（0.01毫克/ 公升）大都在符合範圍內，化
    學需氧量檢驗值為32.9毫克/ 公升，雖高出最適值，但由於
    化學需氧量高只能表示該水域之有機物濃度高，該數值應當
    僅作為整體研判上之參考，由上述水質分析結果，並無法研
    判原告魚池水質是否會造成魚類大量死亡等語（參本院卷(二)
    第82頁），是原告主張被告公司前開消防廢水污染殘留於農
    地及魚池等情，逕予檢驗即可得出之情事，亦與事實不符，
    委無足採。
  (五)縱上所述，揆諸前揭說明，原告於被告公司發生火災後確有
    魚群死亡之事實，而被告公司於火災現場之消防廢水，亦有
    流入天然溝渠之可能，惟依桃園縣政府環境保護局，以及行
    政院農委會水產試驗所所作成之水質檢驗報告，原告所有系
    爭魚池及其他魚池之用水皆符合一般放流水標準，要無異常
    水質產生，原告並無法證明其所有系爭魚池魚隻死亡與被告
    公司前開消防廢水間確有相當因果關係存在，此外，原告復
    未舉其他事證以明其說，原告請求被告賠償損害，於法無據
    ，應予駁回。
伍、綜上所述，原告既無法舉證證明其所有系爭魚池魚隻死亡與
    被告公司前開消防廢水間確有相當因果關係存在，是原告依
    侵權行為法律關係，請求被告應給付原告新臺幣85萬元，及
    自起訴狀繕本送達翌日起至清償日止，按年席百分之5 計算
    之利息，為無理由，應駁回之。原告之訴既經駁回，則其假
    執行之聲請亦失所附麗，應併駁回之。
陸、本件事證已臻明確，兩造其餘主張、陳述及所提證據，經審
    酌與本院前揭判斷不生影響，爰不逐一論列，併此敘明。
柒、據上論結，本件原告之訴為無理由，依民事訴訟法第78條，
    判決如主文。
中    華    民    國    97    年    6     月    24    日
                     民事第三庭   法  官  汪智陽
以上正本證明與原本無異。
如對本判決上訴，須於判決送達後20日內向本院提出上訴狀。
                                  書記官  林君燕
中    華    民    國    97    年    6     月    25    日


司法院資訊處製作；財團法人民間司法改革基金會備份。
